臺灣高等法院臺南分院刑事附帶民事訴訟判決
　　　原　　　告　甲　○　○
　　　被　　　告　丙　○　○
右列被告因強盜案件（本院九十年度上訴字第一三六三號），經原告提起附帶民事訴
訟，請求損害賠償，本院判決如左：
      主      文
被告丙○○、乙○○應連帶給付原告新臺幣壹拾萬元，及自民國九十年十一月二十二
日起，至清償日止，按週年利率百分之五計算之利息。
原告其餘之訴及假執行之聲請均駁回。
      事      實
甲、原告方面：
一、聲明：
（一）被告等應連帶給付原告新臺幣（下同）五十萬元及減縮利息自民國（下同）九
      十一年七月三日起至清償日止，按年息百分之五計算之利息。
（二）原告願供擔保，請准宣告假執行。
二、陳述：
（一）被告丙○○於八十九年七月間，因於八十九年七月三十日，被告丁○○打電話
      要求原告前往台南巿大武街四０一巷一弄六號四樓之一住處見面，迨原告於同
      日晚上八時許到達該處樓下時，被告丙○○竟與其子即被告乙○○共同基於傷
      害之犯意聯絡，由被告乙○○持其所有之球棒一支毆打原告之背部，並以腳踢
      原告之下體，被告丙○○則徒手毆打原告，於毆打原告後，在原告無力抵抗之
      情形下，二人並共同基於以強暴方法剝奪人行動自由之犯意聯絡，由被告丙○○強拉原告之褲帶，被告乙○○強拉原告左手之強暴方式，強押原告至上址被
      告丙○○家中，而剝奪其行動自由，嗣二人復以徒手毆打之強暴方式，逼迫原
      告寫下切結書及借據各一紙，表明願與被告丁○○斷絕來往及應清償被告丙○○十萬元之借款，當場由洪榮發在借據上簽名為見證人，並要原告同時交出其
      所有車牌號碼Ｎ七─七四一一號自小客車、該車之汽車鑰匙及行車執照，以為
      擔保，而原告在被告丙○○、乙○○之共同毆打下，受有左顴骨２．５ｘ０．
      ３公分、右顳部頭皮４ｘ３ｘ０．３公分皮下血腫、陰囊左側皮膚３ｘ３公分
      瘀血、左肩岬１０ｘ４ｘ０．３公分大片擦傷及皮下血腫、大顎左方３ｘ２公
      分瘀血、右前臂屈側７ｘ０．１及６ｘ０．１公分瘀傷之傷害。直至同日晚上
      十一時三十分許，被告丙○○與被告乙○○始讓原告離去。原告隨即於同年七
      月三十一日零時十分許，報警處理。
（二）被告三人所犯之罪刑已明顯影響到原告精神傷害，且尚失固定工作謀生機會。
      原告於九十一年一月份才從大學完成學業，半工半讀辛苦生活，期間不斷進修
      補習考國家技術人員證照十二張之多，不料遇上被告丁○○早已設計錄音，被
      告丙○○、乙○○以強暴方式且搶走原告身上錢包汽車鑰匙行照，嗣報案員警
      到來查問被告三人，才在隔巷找出汽車來。
（三）這段近兩年訴訟期間，以原告之前在善星企業有限公司擔任技術員每月領薪三
      萬四千九百二十九元ｘ２４月，總計八十三萬八千二百九十六元，及前成大、
      台南市立醫院療養費用收據等，依法請求被告三人賠償原告精神慰撫金，以彌
      補原告精神上所受到嚴重創傷之生活費用。
乙、被告方面：
一、聲明：均請求駁回原告之訴及假執行之聲請。
二、陳述：被告丙○○、乙○○部分：陳稱我沒有對他怎樣。
          被告丁○○部分：陳稱受害者應該是我，不是原告。
丙、本院依職權援用刑事訴訟卷證。
      理      由
一、刑事附帶民事訴訟之判決，應以刑事訴訟判決所認定之事實為據，刑事訴訟法第
    五百條定有明文。
二、本件原告主張：被告丙○○於八十九年七月三十日，因被告丁○○打電話要求原
    告前往台南巿大武街四０一巷一弄六號四樓之一住處見面，迨原告於同日晚上八
    時許到達該處樓下時，被告丙○○竟與其子被告乙○○共同基於傷害之犯意聯絡
    ，由被告乙○○持其所有之球棒一支毆打原告之背部，並以腳踢原告之下體，被
    告丙○○則徒手毆打原告，於毆打原告後，在原告無力抵抗之情形下，二人共同
    基於以強暴方法剝奪人行動自由之犯意聯絡，由被告丙○○強拉原告之褲帶，被
    告乙○○強拉原告左手之強暴方式，強押原告至上址被告丙○○家中，而剝奪其
    行動自由，嗣二人復以徒手毆打之強暴方式，逼迫原告寫下切結書及借據各一紙
    ，表明願與被告丁○○斷絕來往及應清償被告丙○○十萬元之借款，當場由洪榮
    發在借據上簽名為見證人，並要求原告同時交出其所有車牌號碼Ｎ七─七四一一
    號自小客車、該車之汽車鑰匙及行車執照，以為擔保，而原告在被告丙○○、乙○○之共同毆打下，受有左顴骨２．５ｘ０．３公分、右顳部頭皮４ｘ３ｘ０．
    ３公分皮下血腫、陰囊左側皮膚３ｘ３公分瘀血、左肩岬１０ｘ４ｘ０．３公分
    大片擦傷及皮下血腫、大顎左方３ｘ２公分瘀血、右前臂屈側７ｘ０．１及６ｘ
    ０．１公分瘀傷之傷害等事實，業據提出診斷証明書並經本院認定被告丙○○、
    乙○○共同以強暴方法，剝奪人之行動自由，各處有期徒刑拾月，丁○○無罪，
    有本院九十年度上訴字第一三六三號判決可稽。原告主張之事實，自堪信為真實
    。
三、關於被告丙○○、乙○○部分：按因故意或過失，不法侵害他人之權利者，負損
    害賠償責任；數人共同不法侵害他人之權利者，連帶負損害賠償責任；不法侵害
    他人之身體、健康、名譽、自由、信用、隱私、貞操，或不法侵害其他人格法益
    而情節重大者，被害人雖非財產上之損害，亦得請求賠償相當之金額，民法第一
    百八十四條第一項前段、第一百八十五條第一項前段、第一百九十五條第一項前
    段分別定有明文。原告依據侵權行為法律關係請求損害賠償，自屬有據。本院審
    酌被告丙○○及被告乙○○共同基於傷害、剝奪行動自由之犯意聯絡，毆打原告
    並剝奪行動自由，復以徒手毆打之強暴方式，逼迫原告寫下切結書及借據各一紙
    ，致原告身體受傷，精神痛苦。爰斟酌兩造教育程度（原告係大學畢業、被告丙○○、乙○○均係高中畢業）、身份地位（原告係擔任技術員、被告丙○○任司
    機、乙○○任水電工）及原告經濟狀況（每月薪水三萬四千九百二十九元）與原
    告痛苦程度及原告與有夫之婦有曖昧、未檢點私行亦有不是等情，認原告請求被
    告丙○○及被告乙○○連帶賠償精神慰撫金，以十萬元及其減縮自九十一年七月
    三日起至清償日止，按年息百分之五計算之法定利息為適當，逾上開金額之請求
    即非適當，應予駁回。
四、關於被告丁○○部分：查刑事訴訟諭知無罪、免訴或不受理之判決者，應以判決
    駁回原告之訴，刑事訴訟法第五百零三條第一項前段定有明文。本件被告丁○○
    被訴強盜等案件，業經臺灣臺南地方法院判決無罪，此部份亦經本院判決上訴駁
    回在案。依照首開規定，自應駁回原告對於被告丁○○所附帶提起之民事訴訟，
    其假執行之聲請因無所附麗，應併予駁回。
五、又原告關於被告丙○○、乙○○部分之訴，無論其勝敗，上訴所得受之利益，均
    不逾一百五十萬元以下，依法不得上訴第三審，本判決宣告後即為判決確定，假
    執行之宣告即失其意義，原告就此部分假執行之聲請因無所附麗，應併予駁回，
    合併說明。
六、據上論結，原告之訴為一部有理由，一部無理由，依刑事訴訟法第五百零二條，
    判決如主文。
中    華    民    國      九十一      年      七      月      十七      日
                                  臺灣高等法院臺南分院刑事第三庭
                                      審判長法官  黃    崑    宗
                                            法官  葉    居    正
                                            法官  莊    俊    華
右正本證明與原本無異。
不得上訴。
                                      法院書記官  廖    明    娟
中    華    民    國      九十一      年      七      月      二十二    日
